【裁判字號】    97,交聲,652
【裁判日期】    970702
【裁判案由】    違反道路交通管理處罰條例聲明異議
【裁判全文】
臺灣士林地方法院交通事件裁定         97年度交聲字第652號
原處分機關  交通部公路總局臺北區監理所基隆監理站
異  議  人
即受處分人  甲○○
上列異議人即受處分人因違反道路交通管理處罰條例案件，對於
交通部公路總局臺北區監理所基隆監理站中華民國97年6 月9 日
所為之處分（原處分案號：基監字第裁42-A01WJ9650號），聲明
異議，本院裁定如下：
    主  文
異議駁回。
    理  由
一、按汽車駕駛人，於駕駛執照吊扣期間駕駛小型車或機器腳踏
    車，處新臺幣（下同）6 千元以上1 萬2 千元以下罰鍰，並
    吊銷其駕駛執照，1 年內不得考領駕駛執照，道路交通管理
    處罰條例第21條第1 項第5 款、第4 項、第67條第3 項分別
    定有明文。
二、原處分意旨略以：本件受處分人即異議人甲○○於民國97年
    4 月24日晚上10時17分許，駕駛車牌CF-3247 號自小客車，
    行經臺北市○○○路與承德路6 段交岔路口時，經警攔停製
    單舉發「駕駛執照吊扣期間駕駛小型車」之違規，爰依道路
    交通管理處罰條例第21條第1 項第5 款、第4 項、第67條第
    3 項之規定，裁處受處分人9,000 元罰鍰，並吊銷駕駛執照
    ，1 年內禁考之事實，有原處分機關之移送書、原處分機關
    裁決處分之裁決書、臺北市政府警察局舉發違反道路交通管
    理事件通知單、臺北市政府警察局交通大隊違反道路交通管
    理事件通知單更正通知單影本在卷可憑，至為明確。
三、異議意旨略以：97年4 月24日晚上10時17分許，受處分人甲
    ○○因家中有急事，致使駕駛車牌CF-3247 號自小客車行駛
    於臺北市○○○路與承德路6 段交岔路口待左轉時，突然經
    右側警車攔下，並指示受處分人左轉後靠邊停車，結果受處
    分人就被開罰單，該名員警不熟條例開錯罰單，造成受處分
    人之困擾，受處分人於97年5 月5 日上網查詢才知道罰單錯
    誤，電聯該名員警才處理，臺灣有多少人沒駕照但領有車輛
    ，而取締之方法不妥，無法讓車輛所有人及駕駛人心服，為
    此提出聲明異議等語。
四、經查，本件受處分人即異議人甲○○於97年4 月24日晚上10
    時17分許，駕駛車牌CF-3247 號自小客車，行經臺北市○○
    ○路與承德路6 段交岔路口時，遭臺北市政府警察局北投分
    局交通分隊執勤員警攔停製單舉發「駕駛執照吊扣期間駕駛
    小型車」之違規等情，為受處分人所不否認，並有臺北市政
    府警察局舉發違反道路交通事件管理通知單、臺北市政府警
    察局交通大隊違反道路交通管理事件通知單更正通知單影本
    各1 紙在卷可稽。又受處分人於上開時間駕駛自小客車時，
    其駕駛執照仍在吊扣期間內（吊扣期間自96年12月25日起至
    97年12月24日止），此有受處分人汽車駕照基本資料1 份附
    卷（參見本院卷第9 頁）足憑，是受處分人確有在駕駛執照
    吊扣期間駕駛自小客車之事實，至為明確，堪予認定。雖受
    處分人以前揭情詞置辯，惟查，駕照吊扣期間禁止駕駛小型
    車或機器腳踏車，其目的乃係為維護公眾往來行車之安全，
    為防杜再犯及給予受處分人相當警惕，而剝奪其於一定時期
    內駕駛車輛之資格，受處分人自不得以己身之事由而貽害不
    特定多數用路人之交通安全，是縱令受處分人辯稱因家中有
    急事，致使於駕駛執照吊扣期間違規駕駛上開車輛乙節屬實
    ，亦不得據為本件主張阻卻違規之正當事由。至受處分人所
    稱舉發員警不熟條例，開錯罰單一事，業經臺北市政府警察
    局北投分局於97年5 月5 日以違反道路交管理事件更正通知
    單予以補正，並依規定郵寄送達於受處分人及原處分機關（
    基隆監理站），有臺北市政府警察局北投分局97年5 月29日
    北市警投分交字第09731122500 號書函及上開更正通知單影
    本各1 紙附卷（參見本院卷第7 至8 頁）可考，是本件舉發
    受處分人「駕駛執照吊扣期間駕駛小型車」之違規，應屬適
    法，附此敘明。
五、綜上所述，受處分人確有於上揭時、地，駕駛執照吊扣期間
    內，仍有駕駛自小客車之交通違規事實，原處分機關依道路
    交通管理處罰條例第21條第1 項第5 款、第4 項、第67條第
    3 項、道路交通管理事件統一裁罰基準表之規定，裁處受處
    分人9,000 元罰鍰，並吊銷駕駛執照，1 年內禁考，核無違
    誤，本件受處分人之異議為無理由，自應將其異議駁回。
六、據上論斷，應依道路交通管理處罰條例第87條第2 項、道路
    交通案件處理辦法第19條，裁定如主文。
中    華    民    國    97    年    7     月     2    日
                  交通法庭法  官    雷雯華
以上正本證明與原本無異。
如不服本裁定，應於送達後5日內向本院提出抗告狀。
                          書記官    陳如玲
中    華    民    國    97    年    7     月    2     日


司法院資訊處製作；財團法人民間司法改革基金會備份。
